臺灣高等法院刑事裁定
111年度聲字第763號
聲  請  人  
即告訴人    詹文福
代  理  人  曾大殷
被      告  羅榮順


上列聲請人因被告過失傷害案件（本院110年度交上易字第47號
），聲請付與卷證，本院裁定如下：
    主  文
聲請駁回。
    理  由
一、聲請意旨略以：聲請人即告訴人詹文福因110年度板簡字第8
    05號請求侵權行為損害賠償等事件，請求准予交付一審全卷
    電子檔案，獲准後將持隨身碟前往拷貝，一併說明告訴代理
    人曾大殷亦為110年度板簡字第805號事件之訴訟代理人等語
    。
二、按辯護人於審判中得檢閱卷宗及證物並得抄錄或攝影；無辯
    護人之被告於審判中得預納費用請求付與卷內筆錄之影本。
    但筆錄之內容與被告被訴事實無關或足以妨害另案之偵查，
    或涉及當事人或第三人之隱私或業務秘密者，法院得限制之
    ，刑事訴訟法第33條第1項、第2項定有明文，上開規定依同
    法第38條及第271條之1，於被告或自訴人之代理人及委任律
    師為告訴代理人者準用之。且同法第271條之1第2項但書並
    規定「代理人為非律師者於審判中，對於卷宗及證物不得檢
    閱、抄錄或攝影」。是得依上開規定檢閱卷宗、證物及抄錄
    或攝影者，於告訴人之代理人部分僅限於案件仍在審判中且
    以律師為告訴代理人者，並不及於非律師之告訴代理人。
三、經查，本院110年度交上易字第47號被告羅榮順過失傷害案
    件業經本院於民國110年5月4日判決，並因不得上訴而確定
    ，是已非審判中之案件；且聲請人之代理人曾大殷雖於該案
    中為告訴代理人，然並不具律師身分。是依前開說明，本案
    既已審理終結，且代理人亦非具律師資格之告訴代理人而非
    依法得聲請檢閱卷宗、證物及抄錄卷宗之人。因此，聲請人
    或其代理人依法既已無從向本院聲請閱卷，其等如有於其他
    訴訟援引本案刑事案件卷證之必要，或可依法向該院為相關
    證據調查之聲請，而代理人於另案民事事件是否為訴訟代理
    人，與本件得否聲請閱卷，實亦無關係。聲請人前以相同事
    由委由同一代理人向本院聲請閱卷，已經本院於111年2月9
    日裁定駁回，其再次委任同一代理人主張其為110年度板簡
    字第805號事件之訴訟代理人而為本件交付卷證電子檔案之
    聲請，仍於法不合，應予駁回。至本件聲請雖未據聲請人簽
    名及提出代理人之委任狀，然因本件於程序即有不合，爰不
    贅命聲請人為上開補正，亦併此說明。
據上論斷，應依刑事訴訟法第220條，裁定如主文。
中　　華　　民　　國　　111 　年　　2 　　月　　23　　日
                  刑事第十四庭  審判長法　官  黃斯偉
                                      法　官  郭豫珍
                                      法　官  黎惠萍
以上正本證明與原本無異。
不得抗告。
                                      書記官  楊筑鈞
中　　華　　民　　國　　111 　年　　2 　　月　　23　　日